---
title: "IIR Brasil - Driver's Sheet"
output:
   prettydoc::html_pretty:
    theme: architect
    df_print: kable
---

```{r set-options, echo=FALSE, cache=FALSE}
options(width = 1500)

```

#Entrega de Cestas - `r format(Sys.time(), '%d/%m/%Y')`

Informações (IDs, endereços, links e etc) para a entrega.

>> Líder: Samuel  
>> 61-9[....]-[....]

Lembrando:


>- **A cada entrega, por favor, preencha o  [formulário de entrega](https://enketo.ona.io/x/84wuXLNt)**.

>- Segurança - Se em algum momento se sentir inseguro vá embora.

>- As vezes é dificil, mas respeite o número de cestas por família.

>- Tenha certeza que você tem o número certo de cestas no carro. 

>- **Jesus ama essas pessoas e o evangelho do Reino é poderoso**.

***
```{r message=FALSE, warning=FALSE, include=FALSE, paged.print=FALSE}
df_subgroup <- as.data.frame(subgroup[1])
df_subgroup_sum <- as.data.frame(df_subgroup[8])
```

##Total de cestas: _`r sum(df_subgroup_sum)`_   


```{r HTML, echo=FALSE}
kable(subgroup)
```

